臺灣雲林地方法院刑事判決　　　　　　　　　　　　　　九十年度易字第七七一號
　　公　訴　人　臺灣雲林地方法院檢察署檢察官
　　被　　　告　壬○○
右列被告因竊盜案件，經檢察官提起公訴（九十年度偵字第四三八六號），及移送併
辦（九十年偵字第四七０五號、台灣高雄地方法院檢察署九十一年偵字第三四六七號
、同署九十一年偵字第四四四０號），本院判決如左：
    主  文
壬○○連續竊盜，累犯，處有期徒刑壹年捌月。
    事  實
一、壬○○前因竊盜案件，經法院判處有期徒刑三月，於民國九十年四月四日易科罰
    金執行完畢。其不知悔改，又基於意圖為自己不法所有之概括犯意，於九十年
    十月二十五日下午六時許，在雲林縣二崙鄉○○村○○路八八號前，見乙○○持
    有之車號ＩＩＰ－六一七號重型機車一部之機車鑰匙未拔下，即以該鑰匙發動機
    車而竊取之，得手後據為己有，供作代步工具。於同年十月二十六日上午六時
    十五分許，壬○○騎乘上述機車至雲林縣二崙鄉來惠村紹興十八號癸○○住處，
    自癸○○住宅大門無故侵入住宅後，至庭院內豬舍旁，徒手竊取癸○○持有之肥
    料機一台，得手後據為己有，於離去之際，為癸○○之母親發現報警查獲。於
    同年十一月十九日上午某時，在雲林縣麥寮鄉○○村○○路二二九號前，壬○○
    又以不詳方式，竊取戊○○持有之車號ＮＵＫ－四一九號重型機車，得手後據為
    己有。於同日上午八時許，壬○○騎乘上述機車至雲林縣麥寮鄉施厝村施厝二
    一三號己○○○住處，自該住宅大門無故侵入住宅（侵入住宅部份未據告訴）後
    ，竊取己○○○持有置於衣櫥內之金製項鍊二條、手鍊一條，於同日上午八時十
    五分許，在己○○○住處附近為警查獲。於九十一年二月二日下午七時許，在
    高雄縣大寮鄉○○路四七之十五號前，壬○○見子○○持有之車號ＰＥＤ－一五
    五號重型機車一部之鑰匙未拔下，即以該鑰匙發動機車而竊取之，得手後據為己
    有，供己代步。於九十一年二月十日下午二時二十分許，在高雄縣大寮鄉○○○
    路三０一巷二五七號前，為警查獲。
二、案經癸○○告訴雲林縣警察局西螺分局報告臺灣雲林地方法院檢察署檢察官偵查
    起訴，及移送併辦。
    理  由
一、被告壬○○對上述、、之犯罪事實坦白承認，惟矢口否認有上述、之
    犯行，辯稱：戊○○那件不是我做的，我是事發之後才過去，己○○○他家門口
    廣場在曬花生，我有問她花生價格好壞，和她聊天，我去那邊是要找我阿姨，她
    住在施厝寮廟邊，詳細住址不知道，叫什麼名字不知道云云。經查：
（一）上述、、之犯罪事實，業據證人乙○○、證人即告訴人癸○○於警訊及
      本院訊問中證述甚詳，被害人子○○亦於警訊中陳明機車失竊情形，核均與被
      告所供相符，並有贓物領據三份在卷可參。
（二）上述、之犯罪事實，有：
(一)、證人戊○○於警訊中證述機車失竊之情明確，復有機車照片、贓物領據、車籍查
    詢資料在卷可憑。
(二)、證人己○○○於庭訊中證稱：我回家看見家內被翻箱倒櫃，就喊了一聲，就看見
    一個人自住處後門跑出去，隨即發現櫃內金鍊失竊，後來被告拿著一頂黑色安全
    帽進入庭院內說要買花生，被告離開之際，將安全帽放在庭院內板模上，之後找
    人報警，失竊機車是停放在住處庭院內等語。證人丁○○亦結證稱：九十一年十
    一月十九日有看見被告從己○○○住處隔壁之偏門走到馬路上來，手中拿著黑色
    安全帽，至己○○○家門口進去，我騎車去田裡回來後，被告被抓到，我說隔壁
    房子後面沒有路，被告怎會從那裡出來，己○○○家後面沒有路，她家後門是可
    以通隔壁房子等語。證人己○○○又證稱：住處後門是可以通隔壁房子，有一個
    籬笆可以跳過去等語。證人辛○○即至現場處理之警員也證稱：車號ＮＵＫ－四
    一九號機車鑰匙由車主領回，發現機車時，鑰匙插在機車上面，機車停在己○○○家三合院庭院裡面，我剛到現場時有發現安全帽，是放在機車旁邊的板模上，
    後來我們把機車牽回去的時候，將安全帽放在行李箱內，可能車主一道領回，是
    己○○○坐在我們巡邏車上面一起去找被告，從我接到報案通知到逮到被告時共
    十五分鐘左右，我們搜被告身體，沒有發現己○○○遺失的金子，己○○○問他
    金子放在何處，被告都不說話等語。
(三)、由上述證人證述可見，被告之所以能從己○○○住處隔壁房子之偏門走出來馬路
    上，無非是從己○○○住處後方進入該隔壁房子內，否則被告與己○○○或其隔
    壁房子之住戶毫無相識，何以得輕易從他人屋內進出，且因己○○○住處後方沒
    有通路，所以被告勢必要從該隔壁房子出來，否則會遇上在屋內的己○○○，從
    而亦可推斷被告是從己○○○住處後門，進入己○○○住處後面。又被告之所以
    能到己○○○住處後方，是如己○○○所述：「從後門離開」所致，可知被告確
    係侵入己○○○住處內竊盜，於被發現後乃從後門離去無疑。而被告走出隔壁房
    屋後，之所以又回到己○○○住處，從其手上攜有安全帽一事，可知其是要騎乘
    己○○○所不認識，卻又停放在庭院內之失竊機車無誤，否則，被告大可離去，
    不必再進入己○○○之庭院內，且從被告要去騎乘上述機車之意圖，亦可知被告
    是騎乘上述機車至己○○○住處行竊。又被告如何持有該機車，從被告騎乘上述
    機車作案一事觀之，可見被告對該車有完全之支配管領力，該車顯非被告借自他
    人，又依上述機車之外觀觀之，亦難認該車是遺失物或其他脫離本人之物，唯一
    合理的推斷，乃上述機車確係被告竊得。
(四)、被告雖辯稱是到該處找阿姨云云，惟被告自始至終，均未能說明阿姨是何人，住
    在何處，且被告對證人辛○○所稱之上述十五分鐘時間表示正確，則何以被告在
    離開己○○○住處後十五分鐘後之久，均未到達其所辯之「施厝寮廟旁」阿姨家
    中，且若其所辯為真，信於為警訊問時，早已尋找其所辯阿姨之人為其澄清，實
    不可能對此有利之事實毫無動作。又被告身上雖未尋獲己○○○失竊之物，然此
    僅表示當時被告竊得之物不在被告身上，並不能推斷被告未取得該物。
二、本件事證明確，被告上述辯詞顯係卸責之詞，不足為信，其犯行堪以認定，自應
    依法論科。
三、核被告所為，係犯刑法第三百零六條第一項之侵入住宅罪、第三百二十條第一項
    之竊盜罪。起訴書「證據並所犯法條」欄對被告侵入告訴人癸○○住宅部分犯行
    未予論述，惟此已載明於起訴書之「犯罪事實」欄，且經公訴檢察官到庭聲請依
    牽連犯判決，本院自應審究。另檢察官對被告竊取己○○○、戊○○、子○○持
    有物品之行為未起訴，惟此與起訴事實有裁判上一罪之關係，為起訴效力所及，
    本院亦應一併審理。被告先後五次竊盜犯行，時間緊接，觸犯犯罪構成要件相同
    之罪名，顯係基於概括犯意而為，應依連續犯規定論以竊盜罪一罪，並加重其刑
    。被告侵入住宅之目的是在竊盜，所犯上述二罪間有方法結果之牽連關係，為牽
    連犯，應從一重論以竊盜罪。被告前因竊盜案件，經法院判處有期徒刑三月，於
    九十年四月四日易科罰金執行完畢，有台灣雲林地方法院檢察署刑案資料查註紀
    錄表在卷可參，其於五年內再犯本案，為累犯，依法遞加重其刑。本院審酌被告
    犯後坦承部分犯行，態度尚稱良好，惟其竊盜前科累累，有上述紀錄表可憑，其
    於所先前之竊盜罪易科罰金執行完畢後不久，即再犯本案之罪，於本案又數次為
    警逮捕，經釋放後，又再犯案，且因拒不到庭而經本院通緝，於通緝期間，再犯
    上述之犯罪，可見其竊盜惡性不淺，品行確實不端，並其竊盜之次數，每次竊
    得財物之價值，及其竊盜之情節等一切情狀，量處如主文所示之刑。
四、台灣高雄地方法院檢察署九十一年偵字第四四四０號移送併辦部分，依卷內資料
    顯示，被告是涉嫌於九十一年十一月四日下午一時十四分許，在高雄縣大寮鄉○○村○○路一六三號旁之鐵皮屋內，竊取甲○○持有之皮包一只，內有新台幣九
    萬五千元、金戒子二個、身分證、駕照、行照、提款卡及行動電話一支等物。而
    被告對上述犯罪事實堅詞否認，辯稱：案發時間我人還沒下去高雄等語。經查：
    證人甲○○於庭訊中證稱：當時聽到聲音趕出來，只看到那人之背影，歹徒並即
    踩上機車離去，歹徒離我有一段距離，已記不得該人之背影如何等語，其於庭訊
    中無法指出描述歹徒之特徵，而甲○○於偵查中則陳稱：我追出時只見該男子背
    後，沒有看到正面，他是瘦瘦高高，騎機車走了等語，經檢察官提示被告照片供
    甲○○指認，甲○○亦表示無法確定。而經本院勘驗被告身高為一六七公分，被
    告亦稱其體重為六十五公斤，可見被告身型是屬中等，並非證人甲○○所見瘦高
    之身材，從而歹徒是否即為被告，是有疑問。另外證人庚○○於警訊中指認被告
    之照片，認歹徒即為壬○○，然警訊卷所附之上述被告照片，是於一九九四年即
    民國八十三年九月二十三日所拍攝，有該照片所顯示之日期可徵，該照片內被告
    之頭髮、臉型均與其在上述、之犯罪後被逮捕時所拍攝之照片有異，顯然被
    告於上述犯案時間之外觀，與上述七、八年前之照片外觀，是有不同，從而證人
    庚○○以上述七、八年前之照片外觀指認被告，其指認之正確性是低，而有誤認
    之虞。再者，證人丙○○雖於警訊中指稱被告利用甲○○遺失之行動電話號碼與
    其聯絡，然證人丙○○於警訊中亦稱被告打電話給我時沒有顯示號碼等語，從而
    證人丙○○如何確知打電話之人就是被告，亦有可疑之處。是就上述證據價值判
    斷，不能得有罪之確信，被告此部份之犯行即屬無從證明，而與前開犯罪事實無
    裁判上一罪關係，就此部分本院無從併案審理，應由檢察官另行依法處理。惟此
    部份犯行與上述犯罪事實有裁判上一罪關係，爰不另為無罪之諭知。
據上論斷，應依刑事訴訟法第二百九十九條第一項前段，刑法第五十六條、第三百零
六條第一項、第三百二十條第一項、第四十七條、第五十五條，罰金罰鍰提高標準條
例第一條前段，判決如主文。
                    臺灣雲林地方法院刑事第一庭
                                            法  官  侯  廷  昌
右正本證明與原本無異。
如不服本判決，應於判決送達後十日內向本院提出上訴狀( 應附繕本 )。
                                            書記官  蔡  金  保
中      華      民      國    九十一    年      四      月     三十     日
中華民國刑法第三百零六條
 (侵入住居罪)
無故侵入他人住宅、建築物或附連圍繞之土地或船艦者，處一年以下有期徒刑、拘役
或三百元以下罰金。
無故隱匿其內，或受退去之要求而仍留滯者，亦同。
中華民國刑法第三百二十條
 (普通竊盜罪、竊佔罪)
意圖為自己或第三人不法之所有，而竊取他人之動產者，為竊盜罪，處五年以下有期
徒刑、拘役或五百元以下罰金。
意圖為自己或第三人不法之利益，而竊佔他人之不動產者，依前項之規定處斷。
前二項之未遂犯罰之。
